【裁判字號】    89,交易,164
【裁判日期】    900108
【裁判案由】    業務過失傷害
【裁判全文】
臺灣屏東地方法院刑事判決                        八十九年度交易字第一六四號
    公  訴  人  臺灣屏東地方法院檢察署檢察官
    被      告  乙○○
右列被告因業務過失傷害案件，經檢察官提起公訴（八十九年度偵字第三五五九號）
，本院判決如左：
    主  文
乙○○從事業務之人，因業務上之過失傷害人，處有期徒刑參月，如易科罰金，以
佰元折算壹日。
    事  實
一、乙○○係台灣汽車客運公司駕駛員，為從事駕駛業務之人，於民國八十八年十一
    月二十一日上午十一時二十分許，駕駛牌號ＦＷ─０二三號營大客車，沿高雄縣
    路竹鄉○○○○道，由北往南方向行駛，途經該路段高苑技術學院前，擬駛入慢
    車道搭載乘客時，本應注意前車如須減速暫停，駕駛人應預先顯示燈光或手勢告
    知後車，而參以當時天候、視距及道路狀況，並無不能注意之情事，竟疏未注意
    後方有無來車，即快速駛入慢車道，適丙○○亦騎乘牌號ＷＶＨ─一八二號機車
    行經該處，亦疏未注意車前狀況而煞避不及，丙○○人車倒地而受有牙齒、下巴
    、右大腿骨折等傷害。
二、案經丙○○訴由高雄縣警察局湖內分局移送臺灣高雄地方法院檢察署呈由台灣高
    等法院高雄分院檢察署檢察長令轉台灣屏東地方法院檢察署檢察官偵查起訴。
    理  由
一、訊之被告乙○○矢口否認有何業務過失傷害犯行，辯稱：其已將車停妥，於搭載
    乘客上下車時，遭告訴人丙○○自後方撞擊，被告並無過失云云。經查：右揭事
    實，業據告訴人指訴甚詳，並經證人即當日為告訴人所附載之甲○○證述屬實，
    且經同向行駛於告訴人機車之後之目擊證人李志鵬，在本院審理時證稱：「當時
    有一部公車超越我們，突然轉進機車道，沒有打方向燈，告訴人就撞上去。」等
    語，此外，復有道路交通事故調查報告表、驗傷診斷書、行車速度表等件在卷足
    憑；又細繹上開行車速度表記載被告所駕駛車輛於停止前之速度逾時速六十公里
    ，並突然由時速六十公里降至時速零公里，堪認被告並未減速接近招呼站，告訴
    人之指述即非子虛，且本件車禍經送台灣省高屏澎區車輛行車事故鑑定委員會鑑
    定，結果亦同此認定，亦有該委員會鑑定意見書一紙在卷足參；至於台灣省車輛
    行車事故覆議鑑定委員會之覆議意見，因未將上開行車速度表列為參酌因素，該
    鑑定結果尚難全信。
二、按前車如須減速暫停，駕駛人應預先顯示燈光或手勢告知後車，道路交通安全規
    則第九十四條第二項定有明文。本件被告駕車，自應注意上開規定，且無不能注
    意之情事，竟疏未注意後方有無來車，仍貿然減速暫停，已如前述，被告即有過
    失。又告訴人之受傷與被告之過失行為間並有相當因果關係，事證明確，被告犯
    行堪以認定。
三、本件被告係營大客車司機，從事載運乘客為業，此據其供明在卷，為從事駕駛為
    業務之人，於執行業務中開車肇事，致告訴人受傷，核其所為係犯刑法第二百八
    十四條第二項前段之業務過失傷害罪。茲審酌被告一時疏於注意而肇事，告訴人
    所受傷害之程度、未與告訴人達成和解、否認犯行、告訴人亦與有過失等情及其
    他一切情狀，爰量處如主文所示之刑，並諭知易科罰金之折算之標準。
據上論斷，應依刑事訴訟法第二百九十九條第一項前段，刑法二百八十四條第二項前
段、第四十一條、罰金罰鍰提高標準條例第一條前段、第二條，判決如主文。
中      華      民      國      九十      年      一      月      八    日
                                      臺灣屏東地方法院交通法庭
                                              法  官    蕭世昌
右正本證明與原本無異。
對於本判決如有不服應於收受送達後十日內向本院提出上訴書狀上訴於台灣高等法院
高雄分院並按他造當事人之人數附具繕本。
                                          書記官   曾文玲
中      華      民      國      九十      年      一      月      八    日
附錄本判決論罪之法條：
刑法二百八十四條第二項前段：
從事業務之人，因業務上之過失傷害人，處一年以下有期徒刑、拘役或一千元以
下罰金。


司法院資訊處製作；財團法人民間司法改革基金會備份。
